【裁判字號】    97,易,155
【裁判日期】    970428
【裁判案由】    竊盜
【裁判全文】
臺灣嘉義地方法院刑事判決               97年度易字第155號
公  訴  人  臺灣嘉義地方法院檢察署檢察官
被      告  乙○○
上列被告因竊盜案件，經檢察官提起公訴（九十七年度偵字第一
九一九號），本院判決如下：
    主  文
乙○○犯如附表所示之加重竊盜罪，共肆罪，均累犯，分別處如
附表所示之刑；應執行有期徒刑壹年陸月。
    事  實
一、乙○○有違反動產擔保交易法、侵占及多次竊盜等前案紀錄
    ，民國九十一年間，因竊盜案件，經臺灣士林地方法院於九
    十一年六月十八日，以九十一年度易緝字第九號判決判處有
    期徒刑一年，經臺灣高等法院於九十一年十一月二十九日，
    以九十一年度上易字第二二四０號判決駁回上訴確定；另因
    贓物案件，經臺灣桃園地方法院於九十三年三月十九日，以
    九十一年度易字第一九三五號判決判處有期徒刑六月確定，
    上開二罪合併定應執行有期徒刑一年四月。後再因竊盜案件
    ，經臺灣臺中地方法院於九十三年一月二十七日，以九十二
    年度易字第一五三六號判決判處有期徒刑一年八月，經上訴
    後由臺灣高等法院臺中分院以九十三年度上易字第二八七號
    審理，惟於九十三年三月十六日撤回上訴而確定。上開各罪
    刑接續執行，於九十五年十一月二十七日執行完畢，翌日出
    監。
二、乙○○仍不知悔改，意圖為自己不法之所有，於九十七年三
    月十二日凌晨，由其台南市住處出發乘坐巴士至國道一號公
    路嘉義交流道下車後，旋換搭計程車於同日凌晨二時許之夜
    間，抵達嘉義市○○路五三九號財團法人嘉義基督教醫院（
    下稱嘉基醫院）院區，隨即於如附表所示之時間，分別侵入
    有人居住之如附表所示醫院病房內，徒手竊取如附表所示失
    主所有之如附表所示之物品得手。嗣於同日凌晨二時四十分
    許，在前開醫院Ｂ棟六樓安全梯前，經發覺而由上開醫院警
    衛及駐衛警當場緝獲，並扣得如附表所示之物品（業經發還
    如附表所示之失主）。
三、案經丙○○、丁○○、戊○○訴由嘉義市政府警察局第二分
    局報由台灣嘉義地方法院檢察署檢察官偵查起訴。
    理  由
壹、程序事項
    按被告以外之人於審判外之陳述，雖不符刑事訴訟法第一百
    五十九條之一至之四之規定，而經當事人於審判程序同意作
    為證據，法院審酌該言詞陳述或書面陳述作成時之情況，認
    為適當者，亦得為證據。當事人、代理人或辯護人於法院調
    查證據時，知有第一百五十九條第一項不得為證據之情形，
    而未於言詞辯論終結前聲明異議者，視為有前項之同意，此
    觀刑事訴訟法第一百五十九條之五規定甚明。本件公訴檢察
    官及被告於本院審理時對於證人即告訴人丙○○、丁○○、
    戊○○及證人即被害人甲○○於警詢之證述暨其他相關具傳
    聞性質之證據資料等證據能力，均表示同意作為本案之證據
    ，且迄於言詞辯論終結前亦未聲明異議。本院審酌前揭證人
    之陳述及證據資料作成時之情況，核無違法取證或其他瑕疵
    ，認為以之作為證據為適當，自得作為證據。
貳、實體事項
一、上開於夜間侵入有人居住之如附表所示之醫院病房內，竊取
    如附表所載失主所有如附表所示之物之犯罪事實，迭據被告
    乙○○於警局初詢、檢察官偵查及本院訊問、審理時供承不
    諱，核與證人即告訴人丙○○、丁○○、戊○○分別於警詢
    時之指訴及證人即被害人甲○○於警詢時之指述情節均屬相
    符，且有嘉義市政府警察局第二分局搜索筆錄、扣押物品目
    錄表各一件、照片八張及被害報告單與贓物認領保管單各四
    份等附卷可參，事證明確，被告犯行，洵堪認定。
二、按竊盜因夜間侵入而加重其刑者，以其於侵害財產監督權外
    ，兼妨害家宅之安寧而設（參照最高法院25年上字第6203號
    判例意旨），而病房係病患休息養病之場所，且係病患起居
    之場所，醫院醫護人員因工作之需，固得自由進出，此外，
    病患家屬於照顧病患時，該場所之安寧及財產監督權，應受
    保護，外人非有正當理由，不得任意進出，與候診間、待領
    藥區、走廊、樓梯間等公共開放空間並不相同。經查，被告
    乙○○並非醫務人員，亦非前往醫院照顧病患等情，業據其
    供明在卷，是核被告所為，均係犯刑法第三百二十一條第一
    項第一款之於夜間侵入有人居住之建築物竊盜罪。公訴意旨
    認被告所為係犯同法第三百二十條第一項之普通竊盜罪，容
    有未洽，惟其基本社會事實同一，允宜由本院變更公訴意旨
    所引應適用之法律。又被告先後四次侵入不同病房竊取不同
    被害人所有之物品，侵害四個相異之財產法益，其犯罪時間
    、地點與侵害法益既均有別，應予分論併罰，公訴意旨認被
    告所為四次獨立之竊盜犯行係接續犯，容有誤會。另查，被
    告有如事實欄第一項所載之犯罪、科刑與執行前案紀錄之事
    實，有台灣嘉義地方法院檢察署刑案資料查註紀錄表、臺灣
    高等法院被告前案紀錄表各一件在卷可參，其於有期徒刑之
    執行完畢後，五年內故意再犯本件有期徒刑以上之罪，均為
    累犯，就其所犯四罪，均應依刑法第四十七條第一項之規定
    加重其刑。
三、爰審酌被告前有多次犯罪前案紀錄、曾三度因竊盜等案入監
    服刑，甫於九十五年十一月二十八日因竊盜等案執行完畢出
    監，未久即再度犯竊盜罪之品行，其為供給家計而犯罪之動
    機、目的，其侵入醫院病房行竊之手段、自陳高中肄業、曾
    擔任吧檯工作並在養殖場打工之智識程度、在醫院內行竊對
    被害人及病房安寧所生之危害及犯罪後坦認犯行之態度等一
    切情狀，分別量處如附表所示之刑，並依法定其應執行之刑
    。
據上論斷，應依刑事訴訟法第二百九十九條第一項前段、第三百
條，刑法第第三百二十一條第一項第一款、第四十七條第一項、
第五十一條第五款，判決如主文。
本案經檢察官陳慧玲到庭執行職務
中    華    民    國    97    年    4     月    28    日
                     刑事第四庭   法  官   許兆慶
上列正本證明與原本無異。
如不服本判決，應於判決送達後十日內向本院提出上訴狀，上訴
書狀依法應敘述具體理由，如未敘述具體理由者，應於上訴期間
屆滿後二十日內補提理由書於本院（均應附繕本）。告訴人或被
害人如對於本判決不服者，應具備理由請求檢察官上訴，其上訴
期間之計算係以檢察官收受判決正本之日期為準。
中    華    民    國    97    年    4     月    28    日
                                  書記官   林金福
附表：
┌──┬──────┬───────┬───┬───────────────┬───────┐
│編號│ 時  間     │地          點│失  主│           竊得物品           │所犯罪名及處刑│
├──┼──────┼───────┼───┼───────────────┼───────┤
│ 1  │97年3月12 日│嘉基醫院D棟7樓│丙○○│紅色大包包（內有身分證件，相關│犯夜間侵入有人│
│    │凌晨2時5分許│191室         │      │證照、銀色SAMPO牌GK805型行動電│居住之建築物罪│
│    │            │              │      │話（含SIM卡）1具、白色DNET牌X2│，處有期徒刑拾│
│    │            │              │      │行動電話（含SIM卡）1具；女用手│月。          │
│    │            │              │      │錶、現金新臺幣（下同）3522元）│              │
│    │            │              │      │。                            │              │
├──┼──────┼───────┼───┼───────────────┼───────┤
│ 2  │同日凌晨2時 │嘉基醫院D棟7樓│丁○○│藍白色NOKIA5200行動電話（含SIM│同上罪名，處有│
│    │10 分許     │102室         │      │卡）1具。                     │期徒刑捌月。  │
├──┼──────┼───────┼───┼───────────────┼───────┤
│ 3  │同日凌晨2時 │嘉基醫院D棟6樓│戊○○│MOTOROLA行動電話（含SIM卡）1具│同上罪名及處刑│
│    │20分許      │071室         │      │。                            │。            │
├──┼──────┼───────┼───┼───────────────┼───────┤
│ 4  │同日凌晨2時 │嘉基醫院D棟6樓│甲○○│咖啡色手提包〈內含MOTOROLA 行 │同上罪名，處有│
│    │25分許      │103室         │      │動電話（含SIM卡）1具、現金1700│期徒刑玖月。  │
│    │            │              │      │元〉。                        │              │
└──┴──────┴───────┴───┴───────────────┴───────┘
附錄法條：
中華民國刑法第321條第1項第1款（加重竊盜罪）
犯竊盜罪而有左列情形之一者，處六月以上、五年以下有期徒刑
：
一、於夜間侵入住宅或有人居住之建築物、船艦或隱匿其內而犯
    之者。


司法院資訊處製作；財團法人民間司法改革基金會備份。
